# 国外母公司购买境内子公司少数股东权益,母公司执行的IFRS是哪一个(急)

提问人：qjr1124 时间：2011-12-19 17:22:03
国外母公司购买境内子公司少数股东权益,母公司执行的IFRS是哪一个? 是IFRS 3,还是IAS27,我现在知道合并层是执行的 27 号第 31 段,但是单体的母公司哪个准则,第几段? 研究的半天,也没有搞清楚?请斑竹帮忙.

回答人：chenyiwei
母公司单体层面应执行IAS 39，按金融资产的原则核算。另外IAS 27对单独财务报表也是有规定的。